臺灣臺北地方法院民事裁定　　　　　　　　　　　　　九十三年度簡抗字第三一號
　　抗　告　人　甲○○
　　相　對　人　力鵬企業股份有限公司
　　法定代理人　郭紹儀
右當事人間請求停止執行事件，抗告人對於民國九十三年二月二十七日本院所為之九
十二年度北簡字第二六五六七號裁定提起抗告，本院裁定如下：
    主  文
抗告駁回。
抗告費用由抗告人負擔。
    理  由
一、按抗告法院認抗告為不合法或無理由者，應為駁回抗告之裁定（民事訴訟法第四
    百三十六條之一第三項準用第四百九十二條第一項規定參照）。
二、本件抗告人在原審以：第三人義眾實業股份有限公司（下稱義眾公司）原以票號
    為ＪＣ0000000、0000000及0000000號，面額依序為新台
    幣（下同）一百萬元、一百萬元及一百零八萬四千五百五十八元之支票三紙，支
    付應付貨款予相對人。嗣經相對人屆期提示上開支票後，於民國九十二年三月二
    十八日由義眾公司與相對人協議，約定由義眾公司給付現金新台幣（下同）二十
    萬元予相對人，所餘貨款再由義眾公司另行簽發ＪＣ0000000號支票一紙
    （下稱系爭支票）支付，並由抗告人在該支票背書。相對人則應將上開已提示之
    三紙支票取回並於同年月三十一日返還義眾公司。詎相對人違背協議，將原應返
    還義眾公司之其中票號為ＪＣ0000000之支票仍予提示，造成義眾公司受
    有商譽等損害。義眾公司在相對人對義眾公司另案提起請求給付系爭票款之訴（
    本院九十二年度訴字第五五二一號）中，已提出以上開商譽等損害賠償金額與支
    票票款抵銷之主張。故如上開判決認定抵銷主張成立，抗告人即得以之對抗相對
    人，而無庸負擔系爭票款之背書責任。是兩造間就系爭票款之訴訟，於上開案件
    判決前，即有停止之必要等語，聲請停止訴訟。
三、按訴訟全部或一部之裁判，以他訴訟之法律關係是否成立為據者，法院得在他訴
    訟終結前以裁定停止訴訟程序。民事訴訟法第一百八十二條第一項固定有明文。
    但是否裁定停止訴訟程序，法院本有自由裁量之權，並非一經聲請，即應裁定停
    止（最高法院二十八年抗字第一六四號判例參照）。而如為本訴訟先決問題之法
    律關係是否成立，在本訴訟法院本可自為裁判，即無中止訴訟程序使當事人受延
    滯之不利益。最高法院三十年抗字第一○五號判例參照）。本件兩造間給付票款
    之訴訟爭點，在於相對人是否惡意取得系爭票據，及抗告人或義眾公司是否得因
    此對相對人請求損害賠償，並以該賠償金額與票款抵銷？故其訴訟先決問題之法
    律關係為相對人是否為惡意執票人，而此項問題在本件訴訟中即可由本院自為裁
    判，無待本院前開另案判決之結果，故依上開判例說明，自無裁定停止本件訴訟
    程序之必要。原審所為駁回停止訴訟聲請之裁定，並無不合。抗告意旨指摘原裁
    定不當，求予廢棄改判，為無理由。
三、據上結論，本件抗告為無理由，依民事訴訟法第四百三十六條之一第三項、第四
    百九十二條第一項、第九十五條、第七十八條，裁定如主文。
中　　　華　　　民　　　國　　九十三　　年　　　六　　　月　　　二　　　日
                                民事第一庭審判長法    官  謝碧莉
                                                法    官  陳盈如
                                                法    官  蔡惠如
右為正本係照原本作成
如不服本裁定，應於收受送達後十日內向本院提出抗告書狀，應同時表明抗告理由。
中　　　華　　　民　　　國　　九十三　　年　　　六　　　月　　  十 　　 日
                                              法院書記官  楊秋鈴
